【裁判字號】    95,交簡上,92
【裁判日期】    951109
【裁判案由】    公共危險
【裁判全文】
臺灣臺北地方法院刑事判決            95年度交簡上字第92號
上  訴  人
即  被  告  甲○○
上列被告因公共危險案件，不服本院95年度交簡字第45號，中華
民國95年7月28日第一審刑事簡易判決（聲請簡易判決處刑案號
：95年度偵緝字第793號），提起上訴，本院管轄第二審之合議
庭判決如下：
    主  文
上訴駁回。
    事  實
一、甲○○前於民國93年11月間，曾因酒後駕車公共危險案件，
    經本院以94年度北交簡字第381號判處罰金2萬2000元，於94
    年 7月26日執行完畢（不構成累犯）。竟仍不悔改，猶於94
    年 8月31日中午12時許至當日14時許，在臺北縣三重市某處
    ，飲用 6瓶啤酒，已達不能安全駕駛動力交通工具之程度，
    仍於飲完酒後，在同日19時許，駕駛車牌號碼8228─DS號自
    用小客車行駛於道路。而於19時20分許，行經臺北市○○區
    ○○路加油站時，擬至該處借用廁所，適有周志南與其弟周
    昱志共乘車牌號碼9B─1571號自用小客車至該加油站加油。
    甲○○因酒後不勝酒力，操控力不佳，險些撞及周志南之上
    開車輛，並與周志南在廁所發生口角、拉扯，警方據報前來
    處理，於同日19時52分許，對甲○○進行酒精濃度測試，經
    測得其呼氣之酒精濃度為達0.59MG/L，始悉上情。
二、案經臺北市政府警察局中正第二分局報告臺灣臺北地方法院
    檢察署檢察官偵查後聲請簡易判決處刑。
    理  由
壹、認定本件事實所憑之證據及理由：
一、認定事實所依憑之證據及理由：
    上揭犯罪事實，業據被告甲○○坦承不諱，並有台北市政府
    警察局舉發違反道路交通管理事件通知單、酒精測試單（內
    載測定值為0.59MG/L，牌照8228─DS及被告之簽名）、刑法
    第185條之3案件測試觀察紀錄表（內載被告查獲、測試或訊
    問過程有含糊不清、意識模糊，注意力無法集中之情形）。
    而醫學文獻上認吐氣所含酒精濃度達每公升0.25毫克者，有
    輕度協調功能降低之現象；每公升達 0.5毫克者，有反應較
    慢、感覺減低、影響駕駛之現象；每公升達0.75毫克者，有
    思考改變、個性行為改變之現象；每公升達 1毫克者，有步
    態不穩、噁心想吐、精神混惑不清晰之現象，此業經行政院
    國軍退除役官兵輔導委員會臺北榮民總醫院88年8月5日（88
    ）北總內字第 26868號著有函釋可參，準此，駕駛人之生理
    狀況常受酒精相當程度之影響，注意力及反應能力降低，其
    駕駛能力受影響，不足以應付駕駛交通工具之各種狀況，其
    駕駛行為將對其他用路人造成一般之危險性，於此而認為當
    呼氣酒精濃度達每公升0.55毫克時，已不能安全駕駛，應屬
    合乎科學證據，當為可採。本件被告酒後吐氣之酒精濃度已
    達每公升0.59毫克，其於查獲後對員警之訊問過程有含糊不
    清、意識模糊，注意力無法集中之情形，足見駕駛判斷力，
    顯然欠佳，足見其飲酒後已達不能安全駕駛之程度。是被告
    上開出於任意性之自白，核與事實相符應堪採信。從而，本
    件事證明確，被告犯行堪以認定。
二、論罪科刑理由：
  (一)被告行為後，刑法於94年1月7日修正通過，於94年2月2日公
    布，並於95年7月1日施行。按行為後法律有變更者，適用行
    為時之法律，但行為後之法律有利於行為人者，適用最有利
    於行為人之法律，現行刑法第2條第1項訂有明文。又本次刑
    法修正之比較新舊法，應就罪刑有關之共犯、未遂犯、想像
    競合犯、牽連犯、連續犯、結合犯，以及累犯加重、自首減
    輕暨其他法定加減原因（如身分加減）與加減例等一切情形
    ，綜其全部罪刑之結果而為比較（最高法院95年 5月23日著
    有95年度第 8次刑庭會議決議可資參照。）合先敘明。經查
    ：
  (1)本件被告行為時之刑法第185條之3之法定刑為 1年以下有期
    徒刑、拘役或 3萬元以下罰金。又依被告行為時之刑法第33
    條第5款規定：罰金為1元以上。是被告行為時罰金刑部分，
    經折算為新臺幣後，為新臺幣3元以上9萬元以下。而95年 7
    月1日公布施行之刑法第33條第5款規定：罰金為新臺幣1000
    元以上。另刑法施行法第1條之1規定：中華民國94年7月1日
    刑法修正施行後，刑法分則編所定罰金之貨幣單位為新臺幣
    。94年7月1日刑法修正時，刑法分則編未修正之條有定有罰
    金者，自94年1月7日刑法修正施行後，就其所定數額提高為
    30倍。但72年6月26日至94年 1月7日新增或修正之條文，就
    其所定數額提高為3倍。查，刑法185條之3係於88年4月21日
    修正，是依上開規定，罰金部分應提高為 3倍。因此，刑法
    第185條之3之罰金刑部分為新臺幣1000元以上 9萬元以下。
    經比較新、舊法之結果，被告行為時之舊法對其較為有利。
  (2)本件被告行為時之刑法第42條第 2項前段規定: 易服勞役以
    1元以上3元以下折算 1日。參酌被告行為時之易服勞役折算
    標準，修正前罰金罰鍰提高標準條例第2條前段（現已刪除
    ）規定，就其原定數額提高為100倍折算1日，則本件被告行
    為時之易服勞役折算標準，應以銀元300元折算1日，即新台
    幣900元折算1日。惟95年7月1日修正公布施行之刑法第42條
    第3項前段規定：易服勞役以新台幣1000元、2000元或 3000
    折算1日。比較修正前後之易服勞役折算標準，則以95年7月
    1 日修正公布施行後之規定，較有利於被告。
  (3)綜合上開所述，經整體比較結果，新法對被告較為有利，是
    依刑法第2條第1項但書規定，自應適用修正後之刑法第 185
    條之3及第42條第3項前段規定。
  (二)是核被告甲○○所為，係犯修正後之刑法第185條之3之之服
    用酒類不能安全駕駛動力交通工具而駕駛罪。原審認被告罪
    證明確，因而援引刑事訴訟法第449條第 1項前段、第3項、
    第454條第2項，修正後刑法第2條第1項但書、第185條之3、
    第42條第 3項前段（漏載刑法第1條之1）規定，量處被告罰
    金新臺幣 9萬元，並諭知易服勞役之折算標準，經核認事用
    法均無違誤，量刑亦稱妥適。本件被告上訴意旨指於原審就
    量刑已達成合意為新臺幣5萬4千元，但竟判至新臺幣9萬元
    ，量刑顯屬過重云云。但查，審判期日之訴訟程序專以審判
    筆錄為證，刑事訴訟法第47條定有明文，而原審筆錄並無就
    量刑有新臺幣5萬4千元之合意記載，故被告所辯，顯屬無據
    。況被告前已於93年11月間同因酒後駕車之公共危險罪，經
    判決罰金銀元2萬2000元（折算新臺幣為6萬6000元）及執行
    完畢，此有臺灣高等法院被告前案紀錄表在卷可稽，其於未
    滿1年，竟再犯同種之罪，足見其未因前案之科刑而生警惕
    ，是原審量以新臺幣 9萬元之罰金刑，並無不合。至於被告
    雖另受行政處罰，並提出繳費收據為證（參本院卷），但查
    本案是在行政罰法修正施行之前，是自不能據以主張減輕其
    刑之理由。從而，本件被告之上訴為無理由，應予駁回。
據上論斷，應依刑事訴訟法第455條之1第1項、第3項、第368 條
，判決如主文。
本案經檢察官張書華到庭執行職務。
中    華    民    國    95    年    11    月    9     日
                  刑事第四庭審判長法  官  劉慧芬
                                  法  官  郭惠玲
                                  法  官  李桂英
不得上訴。
                                  書記官  黃鈴容
中    華    民    國    95    年    11    月    9     日
附錄本案論罪科刑法條全文：
刑法第185條之3：
中華民國刑法第185條之3
（重大違背義務致交通危險罪）
服用毒品、麻醉藥品、酒類或其他相類之物，不能安全駕駛動力
交通工具而駕駛者，處1年以下有期徒刑、拘役或3萬元以下罰金
。


司法院資訊處製作；財團法人民間司法改革基金會備份。
